Introduccion a tidyverse

```{r}
install.packages("gapminder")
install.packages("dplyr")

library("gapminder")    # permite hacer el llamado de la libreria que le indique como paremetro
library("dplyr")

#gapminder nos ofrece informacion demografica de distintos lugares, esperanza de vida producto interno bruto(pip), poblacion, año

gapminder

```

Filtrando por un año

```{r}
gapminder %>%      # %>% es conocido como pipe en R esa instruccion se utiliza para ejecutar funciones luego de mandar datos
  filter(year==1957)    # Filtrar por año

```
Filtrando sobre un pais y un año

```{r}

gapminder %>%      
  filter(year==1957, country=="China")  # trabajar sobre el mismo filtro

```
Arranging observations by life expectancy

```{r}
gapminder %>%
  arrange(lifeExp)  # Nos devuelve dependiendo de la columna indicandole si es ascendente o descendente

# Sort in descending order of lifeExp

gapminder %>%
  arrange(desc(lifeExp))

```

Filtering and arranging

```{r}
gapminder %>%
  filter(year == 1957) %>%
  arrange(desc(pop))
```

Using mutate to change or create a column

Las funciones no tienden a modifican el dataset, lo que se hace es asignarlo una nueva variable


```{r}
# Use mutate to change lifeExp to be in months

gapminder %>%
  mutate(lifeExp = 12 * lifeExp)     

# Use mutate to create a new column called lifeExpMonths

gapminder %>%
  mutate(lifeExpMonths = 12 * lifeExp)

```
Combining filter, mutate and arrange

```{r}
gapminder %>%
  filter(year == 2007) %>%
  mutate(lifeExpMonths = 12 * lifeExp) %>%
  arrange(desc(lifeExpMonths))

```

Visualizing with ggplot2

```{r}
install.packages("ggplot2")
```
```{r}
library(ggplot2)

gapminder_1952 <- gapminder %>%  # asigno una variable para el pipe indicado
  filter(year == 1952)

# primer parametro el dataset, aes permite recibir parametros eje x y eje y, "+" le indicamos el tipo de grafica
ggplot(gapminder_1952, aes(x = pop, y = gdpPercap)) +
  geom_point()

```
```{r}
ggplot(gapminder_1952, aes(x = pop, y = lifeExp)) +
  geom_point()
```
Putting the x-axis on a long scale

```{r}
gapminder_1952 <- gapminder %>% 
  filter(year == 1952)

ggplot(gapminder_1952, aes(x=pop, y=lifeExp))+
  geom_point()+
  scale_x_log10()  # cambio de escalas solo para el eje x

```
Putting the x-and y-axes on a log scale

```{r}
ggplot(gapminder_1952, aes(x=pop, y=gdpPercap)) +
  geom_point() +
  scale_x_log10() +
  scale_y_log10()

```

Adding color to a scatter plot

```{r}
ggplot(gapminder_1952, aes(x=pop, y=lifeExp, color=continent)) +  # envio un nuevo parametro que es color, por defecto es negro
  geom_point() +
  scale_x_log10()

```
Adding size and color to a plot

```{r}
# determinar que variable va ser el tamaño para cada punto
ggplot(gapminder_1952, aes(x=pop, y=lifeExp, color=continent, size=gdpPercap)) +
  geom_point() +
  scale_x_log10()

```
Faceting

Creating a subgraph for each continent

```{r}
gapminder_1952

ggplot(gapminder_1952, aes(x=pop, y=lifeExp)) +
  geom_point() +
  scale_x_log10() +
  facet_wrap(~ continent)            # sub graficas por continente

```
Faceting by year

```{r}
ggplot(gapminder, aes(x=gdpPercap, y=lifeExp, color=continent, size=pop)) +
  geom_point() +
  scale_x_log10() +
  facet_wrap(~ year)             #sub graficas por año

```
