Para leer un archivo desde R se utiliza el paquete readr para esto debemos instalarlo y luego cargar la libreria

```{r}
#instalar paquete readr
install.packages("readr")

#cargar paquete
library(readr)

```

Para leer un archivo o importar datos CSV en R o RStudio se utilizan las funciones read.csv y read.csv2. La sintaxis para leer un archivo CVS es el siguiente

```{r}
# Por defecto coma (,) como separador y punto (.) como separador decimal
read.csv(file,                 # Nombre del archivo o ruta completa del archivo
         header = TRUE,        # Leer el encabezado (TRUE) o no (FALSE)
         sep = ",",            # Separador de los valores
         quote = "\"",         # Caracter de citaciones
         dec = ".",            # Punto decimal
         fill = TRUE,          # Rellenar celdas vacías (TRUE) o no (FALSE)
         comment.char = "",    # Carácter de los comentarios o cadenas vacías
         encoding = "unknown", # Codificación del archivo
         ...)                  # Argumentos adicionales

# Por defecto punto y coma (;) como separador y coma (,) como separador decimal
read.csv2(file, header = TRUE, sep = ";", quote = "\"", dec = ",",
          fill = TRUE, comment.char = "", encoding = "unknown", ...)
```

Con la función select podemos seleccionar columnas de un data frame

La sintaxis es la siguiente 

select(data,.....)

Las funciones para select utiles son las siguientes:

*A partir de la tercera fila son funciones propias del paquete dply
-	            Selecciona todas las variables excepto
:	            Selecciona un rango
contains()	  Selecciona variables cuyo nombre contiene la cadena de texto
ends_with()	  Selecciona variables cuyo nombre termina con la cadena de caracteres
everything()	Selecciona todas las columnas
matches()   	Selecciona las variables cuyos nombres coinciden con una expresión regular
num_range()   Selecciona las variables por posición
one_of()    	Selecciona variables cuyos nombres están en un grupo de nombres
start_with()	Selecciona variables cuyos nombres empiezan con la cadena de caracteres


Leer el dataset primary_result.csv


```{r}
# Generando la ruta del archivo a leer
rutacsv <- "C:\\Users\\verov\\OneDrive\\Escritorio\\Pablo\\MAESTRÍA EN INGENIERÍA PARA LA INDUSTRIA CON ESPECIALIDAD EN CIENCIAS DE LA COMPUTACIÓN\\Primer Trimestre 2022\\Fundamentos de Programacion Scripting\\Tarea 3\\primary_results.csv"

# Lectura de un archivo csv donde su contenido esta separado por "," y poseen un titulo cada columna
dataset_results <- read_csv(rutacsv)
# Otra forma de estraer la informacion del archivo csv

dataset_results
```

1) Filtrar todos los votos del estado de Florida

```{r}
library("dplyr")

dataset_results %>%     
  filter(state=="Florida")

```

2) Utilice operadores lógicos (& and |), según corresponda:

2.1 Filtrar votos para los candidatos Hillary Clinton o Donald Trump

```{r}
dataset_results %>%     
  filter(candidate == "Hillary Clinton" | candidate == "Donald Trump")

```

2.2 Filtrar votos para el partido Demócrata y el condado Shelby

```{r}
dataset_results %>%     
  filter(party == "Democrat" & county == "Shelby")

```

2.3 Filtrar votos para el estado de Alabama y que la cantidad de votos sea mayor a 15000.

```{r}
dataset_results %>%     
  filter(state == "Alabama" & votes > 15000)
```

3) Utilice la función select y arrange para el siguiente filtrado

3.1 Filtrar votos para el estado de Texas y el condado Denton, seleccionando únicamente las columnas party, candidate, votes, luego ordene de forma descendente por la columna votes.

```{r}
dataset_results %>%     
  filter(state == "Texas" & county == "Denton") %>% 
  select(party, candidate, votes) %>%
  arrange(desc(votes))
  
```


4) Utilice el verbo mutate y arrange para el siguiente filtrado

4.1 Filtrar por el partido Republicano, que el candidato sea Ted Cruz en el estado de Alaska, luego agregue una columna que se llame vote_count que sea la división de votes por fraction_votes (votes/fraction_votes), finalmente ordene de forma descendente por vote_count.

```{r}
dataset_results %>%     
  filter(party == "Republican" & candidate == "Ted Cruz" & state == "Alaska") %>% 
  mutate(vote_count = votes/fraction_votes) %>%
  arrange(desc(vote_count))

```

